【裁判字號】    89,易,2527
【裁判日期】    890907
【裁判案由】    公共危險
【裁判全文】
臺灣臺中地方法院刑事判決                        八十九年度易字第二五二七號
    公  訴  人  臺灣台中地方法院檢察署檢察官
    被      告  丙○○
右列被告因公共危險等案件，經檢察官提起公訴（八十九年度偵字第九四九四號），
本院判決如左：
    主  文
丙○○服用酒類，不能安全駕駛動力交通工具而駕駛，處有期徒刑肆月，如易科罰金
，以參佰元折算壹日；又於公務員依法執行職務時，當場侮辱，處有期徒刑貳月，如
易科罰金，以參佰元折算壹日。應執行有期徒刑伍月，如易科罰金，以參佰元折算壹
日。
    事  實
一、丙○○於民國八十九年六月四日下午，在台中縣豐原市某路邊攤與友人共飲啤酒
    多瓶，迨至是日下午四時四十分許時，已呈酒醉狀態而不能安全駕駛動力交通工
    具，竟猶駕駛車號ＥＮ－０一三七號自小客車，由台中縣豐原市出發，駛上國道
    一號高速公路北上往竹南方向行駛，於行經高速公路豐原交流道北上匝道口（即
    國道一號高速公路北上一六七公里三百公尺處）時，適有乙○○駕駛車號ＸＴ－
    九六六一號自小客車，因遵守匝道儀控管制而停止於該處之起步加速線前，丙○
    ○因不勝酒力無法正常安全駕駛，致未及閃避而由後撞擊該自小客車，所幸二人
    並未受傷。肇事後，國道公路警察局第三警察隊員警謝煥忠及甲○○即據報前往
    處理，發現丙○○酒氣濃厚，且有多話、語無倫次、走路左右搖晃情形，因認丙
    ○○涉有酒後駕車之公共危險罪嫌，乃將丙○○帶回國道公路警察局第三警察隊
    泰安分隊處理。當日下午五時十八分許，警員甲○○以酒精測定器測試結果，發
    現丙○○之呼氣酒精濃度已達每公升一．一七毫克，已逾標準值甚多，遂於該分
    隊之辦公室開始訊問丙○○並製作相關筆錄，而丙○○乃另起犯意，明知甲○○
    警員係公務員，且正依法執行職務，竟於訊問時接續以「幹你娘」、「幹你娘雞
    Ｙ」等不堪入耳之髒話，當場加以侮辱。
二、案經內政部警政署國道公路警察局第三警察隊報請臺灣臺中地方法院檢察署檢察
    官偵查起訴。
    理  由
一、訊據被告丙○○對於右揭時地飲酒後已不能安全駕駛動力交通工具而仍駕車致追
    撞前車，及以「幹你娘」、「幹你娘雞Ｙ」等穢語侮辱值勤警員之事實均供承不
    諱，核與證人即遭被告駕車追撞之乙○○及遭被告以穢語辱罵之警員甲○○等二
    人證述之情節相符，復有員警職務報告、酒精測定表、測試觀察紀錄表、道路交
    通事故調查表及被告不爭執內容為真正之訊問錄音譯文等附卷可稽。本件事證至
    臻明確，被告犯行堪以認定。
二、核被告於飲酒後呼氣酒精濃度高達每公升一．一七毫克之酒醉狀態下，已達不能
    安全駕駛動力交通工具之程度，仍貿然駕車危險行駛之行為，係犯刑法第一百八
    十五條之三之服用酒類致不能安全駕駛動力交通工具而駕駛罪；又於警員執行訊
    問職務時以穢語辱罵警員，係犯刑法第一百四十條第一項之侮辱公務員罪。所犯
    上開二罪，犯意各別，行為互殊，應予分論併罰。本院審酌被告酒後駕車對道路
    交通安全有重大潛在危害，於警員執行職務時大肆辱罵警員，行為乖張，事後已
    向受辱警員道歉，尚知悔悟，犯後坦承犯行等一切情狀，分別量處如主文所示，
    並定其應執行之刑，及易科罰金之折算標準。
據上論斷，應依刑事訴訟法第二百九十九條第一項前段，刑法第一百四十條第一項、
第一百八十五條之三、第五十一條第五款、第四十一條，罰金罰鍰提高標準條例第一
條前段、第二條，判決如主文。
中      華      民      國      八十九      年      九      月    七    日
                                        法  官  游  文  科
右正本證明與原本無異。
如不服本判決，應於送達後十日內向本院提出上訴狀（須附繕本），上訴於台灣高等
法院台中分院。
                                        書記官
中      華      民      國      八十九      年      九      月    八    日
附錄論罪科刑法條
刑法第一百八十五條之三：
服用毒品、麻醉藥品、酒類或其他相類之物，不能安全駕駛動力交通工具而駕駛者，
處一年下有期徒刑、拘役或三萬元以下罰金。
刑法第一百四十條：
於公務員依法執行職務時，當場侮辱，或對於其依法執行之職務公然侮辱者，處六月
以下有期徒刑、拘役或一百元以下罰金。
對於公署公然侮辱者，亦同。


司法院資訊處製作；財團法人民間司法改革基金會備份。
